【裁判字號】    95,交抗,14
【裁判日期】    950105
【裁判案由】    違反道路交通管理處罰條例
【裁判全文】
臺灣高等法院交通法庭裁定
抗  告  人
即 異議 人
即受處分人  甲○○
上列抗告人因違反道路交通管理處罰條例案件，不服臺灣士林地
方法院94年度交聲字第589、590號，中華民國94年11月30日裁定
（原處分案號：臺北市交通事件裁決所，北市裁二字第裁22－1A
A548248號、北市裁二字第裁22－1AA545464號），提起抗告，本
院裁定如下：
    主  文
抗告駁回。
    理  由
一、按汽車駕駛人在設有禁止停車標誌、標線之處所停車者，處
    新臺幣（下同）600元以上1, 200元以下罰鍰，道路交通管
    理處罰條例第56條第1項第4款定有明文。又按設有禁止停車
    標誌、標線處所不得停車，道路交通安全規則第112條第1項
    第4款亦定有明文。
二、臺北市交通事件裁決所94年7月19日北市裁二字第裁22－1AA
    548248號、及同日北市裁二字第裁22－1AA545464號處分意
    旨略以：受處分人甲○○所有車牌號碼MVZ-175號重機車，
    於民國（下同）94年6月30日9時40分及同日15時10分，違規
    停放在臺北市○○路○○道上設有禁止停車標誌地點，經臺
    北市停車管理處先後逕行舉發，乃依道路交通管理處罰條例
    第56條第1項第4款規定，分別裁處異議人罰鍰各600元。
三、受處分人甲○○不服該處分，向臺灣士林地方法院聲明異議
    ，臺灣士林地方法院交通法庭認定：受處分人即異議人甲○
    ○對於上開時、地將其所有之車牌號碼MVZ-175號重機車，
    停放在本件舉發地點即臺北市○○路○○道上，為受處分人
    所不否認，然對於停放機車在禁止停車地點之違規事實則矢
    口否認，辯稱係伊遭舉發違規停車位置之右側雖有劃設機車
    停車格線，然因當時該格線已斑駁模糊，且伊停車時，格線
    復遭停放其上之機車遮蓋，根本無法辨識，伊以為該路段均
    未劃設停車格線，復見其他車輛停放該處，乃誤以為該處可
    以停車，至路旁雖有豎立禁停機車告示牌，然由伊停車位置
    看去，並不明顯；又縱令伊確有違規，處罰1次即可，何以
    竟每2小時取締1次，本件係因停管單位劃設標線不清所致，
    原處分機關未予詳查，逕予裁罰，實難甘服云云。惟查：
    (一)本件舉發違規路段（承德路至重慶北路間）設有9面「人
    行道禁止停車（機慢車停放區除外）」清晰可辯之標誌牌，
    為使民眾能充分瞭解實施機車停放管制範圍，並以箭頭指示
    禁停範圍供車輛駕駛人辨識遵循乙情，有臺北市政府停車管
    理處94年7月8日函覆異議人之電子郵件1紙在卷可稽；又觀
    乎異議人所提出其自行拍攝之現場照片並佐以異議人於訊問
    時之陳述，異議人遭舉發違規停車地點旁，距離約5部機車
    處，即豎立有一支人行道禁止停車之標誌牌，以異議人停車
    地點，應可清晰見之，實甚明確，堪予認定；參以異議人自
    承其停放機車位置並未劃設停車格線等語在卷，衡情異議人
    對該處是否可供停車，理應產生懷疑，豈有可能忽視不遠處
    之禁止停車標誌，僅因未見地面繪有供機車停放之白色格線
    及該處有其他機車停放之事實，即誤認該處並未禁止停車。
    是以，綜上各情參互析之，堪認異議人停放車輛時，即可明
    知該處為禁止停車之地點，其辯稱：因有其他車輛停放該處
    ，且禁止停車標誌並不明顯，乃誤認可以停車云云，委不足
    採。(二)又按逕行舉發之交通違規案件，依法僅須製發舉發違
    規通知單送達車輛所有人，無須當場交予受舉發人簽收，此
    觀違反道路交通管理事件統一裁罰基準及處理細則第11條第
    1項第3款規定自明；又依道路交通管理處罰條例第85條之1
    第2項第2款規定：汽車有第56條第1項規定之情形，而駕駛
    人不在場或未能將車輛移置每逾2小時者，得連續舉發。是
    以，本件異議人將車輛違規停放於上揭處所，分別於94年6
    月30 日9時40分及同日15時10分遭警掣單逕行舉發，因其違
    反道路交通管理處罰條例第56條第1項第4款所載「在設有禁
    止停車標誌之處所停車」，依上開規定，係屬得連續舉發之
    違規行為無訛，原處分機關依法連續舉發，並無違誤。(三)綜
    上所述，本件異議人在設有禁止停車標誌之處所違規停車之
    違規事實甚明，其所辯顯係卸責之詞，無足採信，原處分機
    關分別裁處異議人罰鍰各600元，並無不當，乃駁回受處分
    人之異議。
四、抗告意旨略以：(一)裁定書是法官於11月30日所擬，本人在12
    月2日有送1份補正資料，是法官要求我提出，但是這份資料
    卻未受重視，令人難以信服。(二)本人遭舉發的違規停車地點
    與禁止停車告示牌的距離，與裁定書所稱之5部車距離不符
    ，至少有10部以上。而且在該位置所看到之告示牌位置並不
    明顯。又指稱其地點是否可停車，理應懷疑，本人在當庭已
    說明清楚，請不要未清楚狀況就斷章取義，用照片來定我的
    罪，並不要再偏袒臺北市政府停車處云云。
五、經查：受處分人在前述時地違規停車超過二小時，經臺北市
    政府停車管理處連續舉發，受處分人確有上開違規行為，已
    如上述，原審駁回其異議，核無違誤。受處分人提起抗告，
    猶執前詞，否認違規，指摘原裁定不當，核無理由，應予駁
    回。
綜上論斷，應依道路交通案件處理辦法第26條，刑事訴訟法第41
2條，裁定如主文。
中    華    民    國    95    年    1    月     5     日
                  交通法庭審判長法  官  張連財
                                法  官  楊照男
                                法  官  林明俊
以上正本證明與原本無異。
不得再抗告。
                                書記官  蕭進忠
中    華    民    國    95    年    1     月    9     日


司法院資訊處製作；財團法人民間司法改革基金會備份。
